【裁判字號】    90,易,3076
【裁判日期】    901112
【裁判案由】    竊盜
【裁判全文】
臺灣高雄地方法院刑事判決                          九十年度易字第三七六號
    公  訴  人  臺灣高雄地方法院檢察署檢察官
    被      告  甲○○
    被      告  乙○○
右列被告因竊盜案件，經檢察官提起公訴（九十年度偵字第四六五五號），本院判決
如左：
    主  文
甲○○、乙○○共同連續攜帶兇器竊盜，未遂，均處有期徒刑肆月，如易科罰金，均
以參佰元折算壹日，緩刑參年，緩刑期內均付保護管束。
    事  實
一、甲○○、乙○○共同基於意圖為自己不法所有之概括犯意，於民國九十年三月一
    日凌晨一時三十分許，在高雄市○○區○○路與苓南路口，由甲○○持客觀上足
    作為兇器使用之Ｔ型扳手下手行竊，乙○○在旁把風，連續竊取他人機車置物箱
內之物，嗣因第一、二輛機車置物相無法開啟，而第三輛機車之置物箱內未發現
    有價值之財物，轉而竊取丙○○所有車牌號碼ＲＤＶ─九六八號機車置物箱內之
    財物時，經民眾報警當場查獲而未得逞，並扣得扳手一支。
二、案經高雄市政府警察局苓雅分局報告台灣高雄地方法院檢察署檢察官偵查起訴。
    理  由
一、訊據被告甲○○與乙○○均矢口否認有竊盜之犯行，甲○○辯稱：「我沒有行竊
    ，因為我的東西被偷走，旁邊車廂有被翻動，我要看我的東西有沒有在裡面」；
    被告乙○○則辯稱：「我在人行道等甲○○牽車，因為他們看到我們一起過去，
    所以認為我們一起偷竊」、「Ｔ型扳手本來就在現場的」云云，然查：右揭事實
    除據被告甲○○於警訊中陳稱：「我因為曾經被竊過，所以我要偷回來，是乙○
    ○提議，由我下手竊取，乙○○在旁把風，總共對四台機車下手，其中二台無法
    開啟，另二台沒有竊得財物，而在第四台機車下手時便被警方查獲」；乙○○於
    警訊中指陳：「我當時坐在機車上，我當時坐在機車上看見他有動二台機車的置
    物箱，在第二台時便被警方查獲」等語綦詳，而證人即案發之日至現場查緝本案
    之員警丁○○於本院審理時證稱：「是。我們接到一一○通報，趕到現場看見二
    名被告被五、六位民眾圍住。民眾手拿一個黑色腰包，被告打開別人機車置物箱
    拿出來的被路人看到，該路人就圍住他們。（現場Ｔ字板手何來？）甲○○用腳
    踏住。（機車是否有損壞痕跡？）置物箱有被撬開痕跡。有很多輛車被置物箱撬
    開。（車主是否表示腰包是他的？）是，車主表示該腰包本來是放在置物箱的。
    我到現場時Ｔ字板手在洪某二腳間，我要將洪某推開，他就將扳手踢開。」等語
    綦詳，另目擊者以一一０電話報案時，亦指稱行竊者有二人，業經本院向高雄市
    政府警察局勤務指揮中心調閱報案紀錄查證屬實，有前開報案紀錄一紙可資為證
    ，是案發之時被告甲○○及乙○○確實共同為竊盜之犯行無訛，被告甲○○事後
    翻異前詞，被告乙○○空言否認，均係卸責之詞，並不足採。此外，並有贓物認
    領保管收據一紙及板手一支可資佐證，又扣案之Ｔ型扳手常約十五公分，為金屬
    材質質地堅硬，一端尖銳，客觀上足供兇器之用，亦經本院當庭勘驗屬實（見九
    十年九月二十六日筆錄），本件事證明確，被告二人竊盜犯行洵堪認定。
二、核被告所為係犯刑法第三百二十一條第一項第三款、第二項之加重竊盜罪。被告
    二人間，有犯意聯絡及行為分擔，為共同正犯。其等先後多次竊盜犯行，時間緊
    接，犯罪構成要件相同，顯係出於概括之犯意為之，為連續犯，爰依刑法第五十
    六條之規定以一罪論，並加重其刑。渠等已著手於犯罪行為之施行，然行竊之時
    為路人發覺，未及將所竊得之物納入自己支配管領之下便為警查獲而未遂，為未
    遂犯，應依刑法第二十六條前段之規定酌予減輕其刑。爰審酌被告二人以攜帶兇
    器之方式行竊，影響他人生命及財產之安全，其惡性非輕，又其等犯後猶飾詞圖
    卸，態度欠佳，然因未竊得財物，造成被害人之損害尚非巨大等一切情狀，量處
    如主文所示之刑，並諭知易科罰金之折算摽準，末查被告乙○○前未曾受有期徒
    刑以上刑之宣告，被告甲○○前因贓物案件經本院判決處有期徒刑五月，緩刑參
    年確定，緩刑期滿未犯罪，視同未受刑之宣告，有臺灣高等法院被告全國前案紀
    錄表附卷可稽，信其經此次科刑後，當知警惕，應無再犯之虞，本院認被告所受
    之宣告刑，均暫不執行為適當，併予宣告緩刑三年，以勵自新，然因其二人年紀
    尚輕，短於思慮，故於緩刑期間付保護管束，以確保社會安全，並收矯正其行為
    之效。至扣案之扳手一支，雖為被告供本件犯行所用之物，然因不能證明為被告
    所有，故不予宣告沒收。
三、公訴人雖僅就被告竊取被害人丙○○機車置物箱內財物之犯行提起公訴，然被告
    甲○○自承為警查獲前，已先行嘗試打開其他三台機車之置物箱，其中二台機車
    之置物箱無法開啟，其他則未取得財物，核與證人丁○○證稱，現場有多輛機車
    置物相被撬開一詞相符，是被告等應係本於一竊盜之概括犯意而連續為多起竊盜
    之犯行，其未經起訴其餘三次竊盜犯行，因與本件業經起訴部分，具有裁判上一
    罪關係，本院自得併予審究，附此敘明。
據上論斷，應依刑事訴訟法第二百九十九條第一項前段、刑法第二十八條、第五十六
條、第三百二十一條第二項、第一項第三款、第二十六條前段、第四十一條第一項，
第七十四條第一款、第九十三條第一項，罰金罰鍰提高標準條例第一條前段、第二條
，判決如主文。
中      華      民      國    九十      年     十一     月     十二     日
                                  臺灣高雄地方法院刑事第二庭
                                      法  官  卓立婷
右正本證明與原本無異。
如不服本判決，應於判決送達後十日內，向本院提出上訴狀。
          書記官    陳家宏
中    華    民    國      九十      年      十一      月      十六      日


司法院資訊處製作；財團法人民間司法改革基金會備份。
